臺灣桃園地方法院民事簡易判決
110年度桃簡字第912號
原      告  合作金庫資產管理股份有限公司

法定代理人  蔡見興


訴訟代理人  吳隆斌
被      告  范若琦
上列當事人間請求清償債務事件，本院於民國110 年11月25日言
詞辯論終結，判決如下：
    主    文
被告應給付原告新臺幣貳拾陸萬柒仟參佰柒拾元，及其中新臺幣
貳拾陸萬壹仟貳佰壹拾伍元自民國九十六年五月十四日起至清償
日止，按週年利率百分之十二點九九計算之利息。
訴訟費用新臺幣貳仟捌佰柒拾元由被告負擔。
本判決得假執行。
    事實及理由
壹、程序部分：
    按簡易訴訟之訴狀送達後，原告不得將原訴變更或追加他訴
    ，但擴張或減縮應受判決事項之聲明者，不在此限，民事訴
    訟法第436 條第2 項適用第255 條第1 項但書第3 款定有明
    文。經查，原告起訴時請求：「被告應給付原告新臺幣（下
    同）26萬7,370元，及自民國96年5 月14日起至104 年8月31
    日止，按週年利率12.99 ％計算之利息，及自104 年9 月1 
    日起至清償日止，按週年利率15％計算之利息。」（見本院
    促字卷第2 頁），嗣於本院審理中減縮聲明為：「被告應給
    付原告26萬7,370元，及其中26萬1,215 元自96年5月14日起
    至清償日止，按週年利率12.99 ％計算之利息。」（見本院
    桃簡卷第14頁），核係減縮應受判決事項之聲明，應予准許
    。
貳、實體部分：
一、原告主張：被告前於93年間向渣打國際商業銀行股份有限公
    司（下稱渣打銀行）申請信用貸款餘額代償（下稱系爭貸款
    ），約定由被告向渣打銀行信用貸款，渣打銀行再代償被告
    積欠中華商業銀行（下稱中華商銀）、聯邦商業銀行（下稱
    聯邦商銀）、玉山商業銀行（下稱玉山銀行）、中國國際商
    業銀行（現為兆豐國際商業銀行，下稱兆豐商銀，上開銀行
    ，下稱系爭銀行）信用卡債務（下稱系爭銀行債務），渣打
    銀行嗣於93年11月23日分別為匯款5萬2,000元、9萬元、10
    萬元、4萬4,500元予系爭銀行，代償系爭銀行債務，詎被告
    積欠系爭貸款26萬7,370元，及其中26萬1,215元自96年5 月
    14日起至清償日止，按週年利率12.99 ％計算之利息，渣打
    銀行嗣將系爭貸款債權讓與原告，為此，爰依系爭貸款契約
    及債權讓與之法律關係，提起本件訴訟等語，並聲明：如變
    更後聲明。
二、被告則以：渣打銀行之系爭貸款申請書（下稱系爭申請書）
    上借款人簽章欄上簽名「范若琦」為偽造，且渣打銀行並無
    代償系爭銀行債務等語，資為抗辯，並聲明：原告之訴駁回
    。
三、本院之判斷：
　㈠本院勘驗系爭申請書上借款人簽章欄上簽名「范若琦」、被
    告民事支付命令異議狀（下稱系爭異議狀）聲請人欄簽名「
    范若琦」與被告當庭於筆跡鑑定書（下稱系爭筆跡書）簽名
    「范若琦」結果略以：上開三處「范若琦」簽名，筆順及筆
    畫位置大致相符，應為同一人即被告之簽名等情，有本院勘
    驗筆錄附卷可參（見本院桃簡卷第24頁反面至第25頁），並
    有系爭申請書、異議狀及筆跡書附卷可參（見本院促字卷第
    5 頁，本院卷第26至27頁、第3 頁），被告抗辯系爭申請書
    上借款人簽章欄上簽名「范若琦」為偽造云云（見本院桃簡
    卷第24頁反面），自不可採。又系爭申請書明確記載被告向
    渣打銀行申請信用貸款以代償系爭銀行債務，被告復不爭執
    系爭申請書上記載系爭銀行債務之信用卡卡號確為被告於系
    爭銀行信用卡卡號（見本院桃簡卷第48頁反面），足認原告
    主張被告前向渣打銀行申請系爭貸款，約定以被告信用貸款
    代償被告積欠之系爭銀行債務等情，堪信為真實。
  ㈡渣打銀行於93年11月23日分別為匯款5萬2,000元、9萬元、10
    萬元、4 萬4,500元予系爭銀行，代償系爭銀行債務等情，
    有渣打銀行餘額代償系統作業畫面附卷可參（見本院桃簡卷
    第132 頁），核與兆豐商銀交易暨繳款歷史明細表、玉山銀
    行繳款明細、聯邦商銀歷史帳單查詢上記載93 年11月間被
    告信用卡繳款內容相符，有上開明細及帳單附卷可參（見本
    院桃簡卷第73頁、第111 頁、第116 頁），被告抗辯渣打銀
    行未為上開匯款代償系爭銀行債務云云（見本院桃簡卷第13
    6 頁反面），自不可採。另被告迄今積欠系爭貸款債務26萬
    7,370元，及其中26萬1,215元自96年5月14日起至清償日止
    ，按週年利率12.99 ％計算之利息，渣打銀行嗣將系爭代償
    貸款債權讓與原告等情，有渣打銀行餘額代償特別補充合約
    書、帳單、債權讓與證明書及太平洋日報等證據附卷可參（
    見本院促字卷第3 至7 頁、桃簡卷第14至21頁、第30至41頁
    ），亦堪認定。
四、綜上所述，原告依系爭貸款契約及債權讓與之法律關係，請
    求被告給付26萬7,370 元，及其中26萬1,215 元自96年5月1
    4日起至清償日止，按週年利率12.99 ％計算之利息，為有理
    由，應予准許。
五、本件事證已臻明確，兩造其餘攻擊、防禦方法及證據資料，
    經本院審酌後，認對於判決結果不生影響，爰不一一論述，
    併此敘明。
六、本件係就民事訴訟法第427 條訴訟適用簡易程序所為被告敗
    訴之判決，爰依同法第389 條第1 項第3 款規定，依職權宣
    告假執行。
七、訴訟費用負擔之依據：民事訴訟法第78條，本件訴訟費用額
    確定如主文第2 項所示金額。
中　　華　　民　　國　　110 　年　　12　　月　　8 　　日
                  桃園簡易庭  法  官  張明宏
以上為正本係照原本作成。
如不服本判決，應於送達後20日內，向本院提出上訴狀並表明上
訴理由，如於本判決宣示後送達前提起上訴者，應於判決送達後
20日內補提上訴理由書（須附繕本）。
如委任律師提起上訴者，應一併繳納上訴審裁判費。   
中　　華　　民　　國　　110 　年　　12　　月　　9 　　日
                              書記官  石曉芸